臺灣高等法院臺南分院刑事判決
上　訴　人
即　被　告　甲○○
上列上訴人因違反毒品危害防制條例案件，不服臺灣台南地方法
院94年度訴字第734號中華民國94年6月27日第一審判決（起訴案
號：臺灣台南地方法院檢察署94年度毒偵字第1114號），提起上
訴，本院判決如下：
    主  文
上訴駁回。
    事　實
一、甲○○前因施用第二級毒品案件，經原審法院以九十三年度
    毒聲字第九九四號裁定送觀察、勒戒後，認無繼續施用毒品
    之傾向，由臺灣臺南地方法院檢察署檢察官於民國九十三年
    十二月六日，以九十三年度毒偵字第二一六九號為不起訴處
    分確定。
二、詎甲○○仍未戒除毒癮，復分別基於施用第一級毒品海洛因
    及第二級毒品安非他命之概括犯意，於九十四年四月二十七
    日，在臺南市永華春天汽車旅館內，以捲菸吸食之方式，施
    用第一級毒品海洛因一次；及自九十四年四月二十二日起至
    九十四年四月二十七日止，在上址以燒烤吸食煙霧之方式，
    連續施用第二級毒品安非他命二次。嗣為警於九十四年四月
    二十八日，在臺南市○○路一七○號前查獲，並在甲○○皮
    包內扣得其所有之第一級毒品海洛因三包 (合計淨重一點二
    八公克)、第二級毒品安非他命一包(含袋共重零點五公克）
    ，並經採尿送驗，結果呈嗎啡及安非他命、甲基安非他命陽
    性反應，始查知上情。
三、案經臺南市警察局第六分局報告臺灣臺南地方法院檢察署檢
    察官偵查起訴。
　　理    由
一、本件係經被告甲○○於原審及本院當庭表示認罪，而以簡式
    審判程序加以審理，有原審法院94年6月22日準備程序筆錄
    、審判筆錄及本院審判筆錄附卷足憑，則依據刑事訴訟法第
    二百七十三條之二、同法第一百五十九條第二項之規定，不
    適用傳聞法則有關限制證據能力之相關規定，合先敘明。
二、訊據被告甲○○對上開非法施用第一級毒品海洛因一次及非
    法施用第二級毒品安非他命二次之事實坦承不諱，且被告於
    上開犯行後為警查獲時所採集之尿液檢體，經送鑑驗結果，
    呈嗎啡陽性反應（按海洛因係由嗎啡經化學合成而製得，經
    注射進入人體後，因代謝分解成嗎啡，因此施打海洛因後，
    由尿液中檢驗結果仍為嗎啡反應）及安非他命、甲基安非他
    命陽性反應，此有長榮大學毒物研究中心94年5月12日出具
    之尿液檢驗確認報告一紙附卷可稽；而被告所持有之毒品共
    四包經送驗結果，其中三包屬第一級毒品海洛因，一包屬第
    二級毒品安非他命，此有臺南市警察局第六分局毒品初步檢
    驗報告書二紙、法務部調查局調科壹字第二○○○○五五六
    九號鑑定報告書一紙在卷可稽，足認被告之自白確與事實相
    符，堪以採信。被告甲○○前因施用第二級毒品安非他命案
    件，經依原審法院裁定送觀察、勒戒後，認無繼續施用毒品
    之傾向，經檢察官為不起訴處分確定在案，有裁定書、不起
    訴處分書各一份附卷可佐，是以，被告於檢察官為不起訴處
    分後五年之內再非法施用第一、二級毒品之犯行，事證明確
    ，堪予認定。
三、核被告甲○○所為，係犯毒品危害防制條例第十條第一、二
    項之施用第一級毒品及施用第二級毒品罪；其持有第一級毒
    品海洛因、第二級毒品安非他命之低度行為，各為進而施用
    之高度行為所吸收，均不另論罪。被告先後二次施用第二級
    毒品安非他命之犯行，時間緊接，觸犯犯罪構成要件相同之
    罪名，顯係基於概括犯意而為，應依連續犯規定論以一罪，
    即連續施用第二級毒品罪，並加重其刑。被告所犯二罪，即
    施用第一級毒品罪及連續施用第二級毒品罪，犯意各別，構
    成要件不同，應分論併罰。就被告施用第二級毒品安非他命
    之犯行部分，檢察官雖僅就被告於九十四年四月二十八日或
    其前四日施用第二級毒品安非他命一次之犯行提起公訴，然
    檢察官就犯罪事實一部起訴者，其效力及於全部，而本件被
    告既已於原審法院審理時坦承其施用第二級毒品安非他命之
    犯行，係自九十四年四月二十二日起至同年四月二十七日止
    共二次 (見原審法院九十四年六月二十二日審判筆錄)，足
    認被告施用安非他命之犯行，除本件經檢察官起訴之部分外
    ，其自九十四年四月二十二日起至同年四月二十七日止，另
    施用安非他命一次之犯行，亦與前揭論罪科刑之非法施用第
    二級毒品安非他命之犯行，具連續犯之關係，屬裁判上一罪
    之同一案件，為起訴效力所及，本院自應就此審理事實擴張
    部分，依法一併加以審理，附此敘明。
四、原審法院因認被告犯行事證明確，適用刑事訴訟法第二百七
    十三條之一第一項、毒品危害防制條例第十條第一項、第二
    項、第十八條第一項前段、刑法第十一條前段、第五十六條
    、第五十一條第五款、第三十八條第一項第二款之規定，並
    審酌被告施用毒品之犯行，在性質上乃屬對自我身心健康之
    自戕行為，尚未嚴重破壞社會秩序、侵害他人權益，然其前
    因施用毒品經送觀察、勒戒後，猶不思戒絕革除惡習，再為
    本件犯罪，顯未因前所受之觀察、勒戒而記取教訓，及被告
    犯後坦承犯行，態度良好，並其犯罪之動機、目的、手段等
    一切情狀，各量處施用第一級毒品部分，處有期徒刑捌月；
    又連續施用第二級毒品部分，處有期徒刑肆月，並定其應執
    行刑為有期徒刑拾月。扣案第一級毒品海洛因三包（合計淨
    重一點二八公克）、第二級毒品安非他命一包（含袋重零點
    五公克），經送驗結果確分別為第一級毒品海洛因及第二級
    毒品安非他命無訛，分屬毒品危害防制條例第二條所列之第
    一、二級毒品，不論屬於被告與否，應依毒品危害防制條例
    第十八條第一項前段宣告沒收銷燬之；至海洛因空包裝袋共
    三只（合計共重零點七一公克），均係被告所有供施用第一
    級毒品海洛因所用之物，業據被告供承在卷，均應依刑法第
    三十八條第一項第二款併予宣告沒收。原審判決認事用法均
    無不合，量刑亦稱妥適，被告上訴意旨謂量刑過重，指摘原
    判決不當，並無可取，為無理由，應予駁回。
據上論結，應依刑事訴訟法第368條，判決如主文。
本案經檢察官羅清溪到庭執行職務。
中　　華　　民　　國　　94　　年　　9 　　月　　13　　日
                  刑事第三庭    審判長法　官  陳義仲
                                      法　官  楊子莊
                                      法　官  宋明蒼
以上正本證明與原本無異。
施用第二級毒品部分不得上訴。
施用第一級毒品部分如不服本判決，應於收受本判決後十日內向
本院提出上訴書狀。其未敘述上訴理由者並得於提起上訴後十日
內向本院補提理由書狀（均須按他造當事人之人數附繕本）「切
勿逕送上級法院」。
　　　　　　　　　　　　　　　　　　　書記官  尤乃玉
中　　華　　民　　國　　94　　年　　9 　　月　　14　　日
附錄本案論罪科刑法條全文：
毒品危害防制條例第十條：
施用第一級毒品者，處六月以上五年以下有期徒刑。
施用第二級毒品者，處三年以下有期徒刑。
